【裁判字號】    98,訴,188
【裁判日期】    990603
【裁判案由】    違反毒品危害防制條例
【裁判全文】
臺灣雲林地方法院刑事判決               98年度訴字第188號
公  訴  人  臺灣雲林地方法院檢察署檢察官
被      告  乙○○
選任辯護人  林期律師
上列被告因違反毒品危害防制條例案件，經檢察官提起公訴（98
年度偵字第211 號、第715 號、第823 號），本院判決如下：
    主    文
乙○○販賣第三級毒品，處有期徒刑伍年。未扣案之行動電話壹
支（不含門號0000000000號SIM 卡壹張）沒收之。
    事    實
一、乙○○（綽號「佳佳」），明知愷他命（Ketamine，又稱K
    他命）係毒品危害防制條例所明定之第三級毒品，依法不得
    販賣，竟意圖營利，基於販賣第三級毒品愷他命之犯意，於
    民國97年11月14日22時許，持用門號0000000000號行動電話
    與甲○○所持用之門號0000000000號行動電話聯繫購買第三
    級毒品愷他命事宜（內容詳見附表所示通訊監察譯文編號1.
    ），相約在虎尾鎮○○路與德興路口水綠橘飲料店前，以新
    臺幣（下同）3,000 元（起訴書誤載為2,500 元）之價格，
    向甲○○、丁○○販入愷他命5 公克，而欲販賣予不特定人
    圖利。嗣經警循線查獲，始知上情。
二、案經臺灣雲林地方法院檢察署檢察官指揮彰化縣警察局偵辦
    後起訴。
    理    由
甲、程序部分（即證據能力部分）：
一、電話監聽譯文（通訊監察譯文），僅屬依據監聽錄音結果予
    以翻譯之文字，固具文書證據之外觀，但實際上仍應認監聽
    所得之錄音帶，始屬調查犯罪所得之證物，乃刑事訴訟法第
    165 條之1 第2 項所稱之新科技證物，如其蒐證程序合法，
    且當事人已承認監聽錄音譯文之內容屬實，或對於該譯文內
    容並無爭執，而法院復已就該譯文依法踐行調查證據程序者
    ，該監聽錄音之譯文即與播放錄音有同等價值，自有證據能
    力（最高法院98年度臺上字第527 號判決意旨參照）。查卷
    附通訊監察譯文，係警員依據本院以97年度聲監字第295 號
    所核發之通訊監察書，於核准通訊監察期間內，對於甲○○
    所使用之行動電話0000000000號行動電話進行通訊監察之事
    實，有上開通訊監察書暨通訊監察譯文（見98偵211 號卷第
    109 頁至第110 頁；97偵6347號卷(二)第213 頁至第216 頁）
    在卷可佐，而被告乙○○及其辯護人亦同意上開通訊監察譯
    文有證據能力（見98訴188 號筆錄卷第141 頁），復經本院
    於審理時就上開通訊監察譯文依法提示被告及辯護人，踐行
    調查證據之程序，經核與監聽錄音具有相同之價值，自有證
    據能力。
二、又被告以外之人於審判外之陳述，雖不符刑事訴訟法第159
    條之1 至之4 等4 條規定，而經當事人於審判程序同意作為
    證據，法院審酌該陳述作成時之情況，認為適當者，亦得作
    為證據，同法第159 條之5 第1 項定有明文。經查，本判決
    後開引用被告以外之人於審判外之陳述，原則上均不得作為
    證據使用，惟被告及辯護人在本院審理中均明示同意上開證
    據有證據能力（見98訴188 號筆錄卷第141 頁），本院審酌
    上開證據製作時之情況，並無違法不當之情事，認為以之作
    為證據應屬適當，揆諸前開規定，應認該等供述證據例外具
    有證據能力。
乙、實體部分：
壹、有罪部分：
一、認定犯罪事實所憑之證據及理由：
  (一)訊據被告固坦承於97年11月14日22時許，在虎尾鎮○○路與
    德興路口水綠橘飲料店前，以3,000 元之價格，向甲○○買
    入愷他命5 公克之事實，惟矢口否認有運送或販賣第三級毒
    品之犯行，辯稱：當日係其與丁○○及某位朋友合資向甲○○購買毒品，準備一起施用，嗣因故致丁○○及該位朋友改
    變心意，而由其單獨施用，並無運輸毒品交與客人使用之行
    為，或販賣營利之意圖，至於警偵訊時係因害怕家人得知其
    施用毒品之事，才謊稱係丁○○叫她拿給當天出番坐檯的客
    人云云。
  (二)經查：
    1.證人甲○○於本院審理時證稱：於97年11月14日22時許，
      先接獲丁○○來電表示要其拿愷他命5 公克與被告，後來
      他打電話給被告約在水綠橘飲料店前交易，隨後即在該處
      將愷他命5 公克交與被告，並於同日約1 小時後到御花園
      旅館向被告收錢（見98訴188 號筆錄卷第386 頁至第391
      頁），核與被告供述之情節相符。是甲○○於97年11月14
      日22時許，在水綠橘飲料店前，確實有交付愷他命5 公克
      與被告，並於同日稍後向被告收取購毒款項等事實，應堪
      認定。
    2.證人丁○○於本院審理時證稱：97年11月14日22時許，因
      其與被告及被告的朋友要一起施用毒品，所以才合資向甲○○購買愷他命云云。惟證人丁○○亦證稱：「（問：那
      是要收什麼錢？）就是買愷他命的錢，因為東西是拿給『
      他們的』，『他』要收錢去給甲○○。」（見98訴188 號
      筆錄卷第464 頁反面）佐以被告於警偵訊時供稱：向甲○○拿了毒品以後直接拿給客人等情，則上開證詞中的『他
      』應係指被告，而『他們的』是否指客人？即非無疑。再
      者，倘當日購買之愷他命果真是被告及其朋友與丁○○合
      資購買欲一起施用，何以丁○○在打給甲○○之電話中竟
      說「有生意」、「然後叫他收錢給你」（內容詳見附表之
      通訊監察譯文）？且被告何以要甲○○於同日稍後再前往
      向其收錢？又對於3 人如何分擔購毒金額乙事，事前未談
      及，事後丁○○於翌日返家時亦未與被告聯絡此事（見98
      訴188 號筆錄卷第466 頁），是否果真3 人欲合資購買愷
      他命？亦有可疑。況丁○○在與甲○○之通話內容中已明
      確表示：當時人在西螺醫院，當天晚上無法回去虎尾等情
      （內容詳見附表所示之通訊監察譯文），且其亦證稱：於
      翌日返回虎尾時，因為很累且東西也不是她拿的，所以根
      本沒有想到要找被告（見98訴188 號筆錄卷第466 頁）。
      綜上，顯見丁○○證稱係合資購買欲一起施用等情，應非
      事實，但由其證述內容並斟酌通訊監察譯文內容及甲○○
      於同日稍後前往向被告收錢等情觀之，無法排除確有被告
      的朋友或客人存在之可能性。
    3.被告歷次供述如下：
      (1)警詢時供稱：97年11月14日22時27分33秒第1 通之通話
        內容（詳見附表編號1.）係指「因為丁○○人在醫院，
        所以委託我去向甲○○拿K 他命的意思。」；同日22時
        31分14秒第2 通之通話內容（詳見附表編號1.）則指「
        是我與甲○○約在劉三檳榔要拿K 他命的意思。」；同
        日22時34分48秒之通話內容（詳見附表編號1.）係指「
        我已經到水綠橘了，甲○○有拿給我K 他命5 克。」承
        上3 通通聯譯文內容係指「丁○○叫我拿給當天出番坐
        檯的客人。」（見彰警第97號卷(二)第19頁至第23頁；97
        偵6347號卷(二)第206 頁至第210 頁）。
      (2)偵訊時供稱：「（問：丁○○表示她曾經介紹你向甲○○以每公克600 元的價格去買K 他命，有何意見？）有
        這件事，她不是介紹我，是丁○○叫我拿，然後交給客
        人。是客人打給丁○○，丁○○就叫我拿，剛好也是上
        班，就去拿了K 他命後直接拿給客人。」、「（問：按
        照97年11月14日22時27分、31分、34分、23時33分這幾
        通甲○○的通訊監察譯文，是否就是你向甲○○拿K 他
        命並交給客人的過程？）是。」（見97偵6347號卷(二)第
        219頁至第220頁）。
      (3)被告於本院審理時供稱：「（問：那丁○○到底有無叫
        你拿給當天出番坐檯的客人？）沒有。」、「（問：那
        你到底為何要回答說拿給當天出番坐檯的客人？）因為
        那時候因為害怕，不敢承認，所以我才會說都是別人要
        的。」、「（問：你為何不直接說是丁○○要的就好？
        ）因為當天是真的有這個朋友，我想說，說是客人應該
        是沒關係，所以我才會說都推給客人，而因為剛好丁○○也真的在醫院，所以我就直接說是那個客人要的。」
        、「（問：你為何會提到說『她不是介紹我，是丁○○
        叫我拿，然後交給客人。是客人打給丁○○，丁○○就
        叫我拿，剛好也是上班，就去拿了K 他命後直接拿給客
        人』，為何你會講的這麼仔細？）因為就真的是我那個
        朋友，因為我們有約好，他打電話跟丁○○講，所以丁○○才會打給甲○○，然後因為丁○○不在，所以才會
        叫我過去啊。」、「（問：所以你在警、偵訊說的客人
        就是那位朋友？）對。」、「（問：97年11月14日你確
        實有拿愷他命給你的朋友嗎？）後來因為我朋友也說他
        不要用，就變成是我自己一個人用，所以變成是我跟甲○○買。」（見98訴188 號筆錄卷第471 頁至第472 頁
        ）。
    4.被告於97年11月14日前即多次直接向證人甲○○購買毒品
      愷他命，無須透過他人聯絡等情，業據證人甲○○證述明
      確（見98訴188 號筆錄卷第389 頁）。何以此次須透過丁○○聯絡？縱認係因被告與丁○○欲合資購買，始由丁○○聯絡，但何以丁○○事後對於購買而來的毒品竟不聞不
      問？又被告當日向甲○○購買毒品時，何以不當場交付金
      額，而需甲○○於同日交付毒品後約1 小時再前往向被告
      收錢？且丁○○與甲○○之通話中，何以談及請被告收錢
      給甲○○？再者，被告辯稱係因害怕家人得知其吸毒之事
      ，才於警偵訊時為不實供述，惟被告於檢察官訊問時已坦
      承施用愷他命之事實（見97偵6347號卷(二)第219 頁），是
      其辯稱害怕家人得知其吸毒乙節，即非可信。況被告於警
      偵訊時所述將甲○○所交付之愷他命拿給客人等情，甚為
      明確，若非確有其事，實無虛構之可能及必要。又被告若
      係與友人合資購買毒品施用，亦無理由故意向檢、警隱匿
      之，反陳稱較重情節之運輸或販賣毒品。況被告始終堅稱
      確有該名客人或友人存在之事實。是被告向甲○○購買
      本件愷他命，係因客人或友人欲購買愷他命之故，應可認
      定。至於被告辯稱與友人合資購買毒品乙節，尚難憑採。
  (三)綜上，被告向甲○○購買毒品時，確有被告所述之客人或友
    人存在之事實，應可認定，雖無證據認定被告販入後有再賣
    出之行為，然被告所為仍屬販賣行為（詳後說明）。又衡以
    販賣第三級毒品愷他命係違法行為，非可公然為之，復經政
    府懸為禁令嚴加取締，苟其無利可圖，當無甘冒刑事訴追風
    險而從事販賣第三級毒品愷他命之理，堪認被告從事前揭販
    賣愷他命之犯行，主觀上確有營利之意圖無訛。本件事證明
    確，被告販賣毒品愷他命之犯行已堪認定，應依法論科。
二、論罪科刑之理由：
  (一)毒品危害防制條例之新舊法比較：
    被告於行為後，毒品危害防制條例第4 條第2 、3 項、第17
    條（修正第1 項、增定第2 項），業已修正，並經總統於98
    年05月20日以華總一義字第09800125141 號令公布，已生效
    施行。是被告犯後法律已有變更，修正前毒品危害防制條例
    第4 條第3 項規定：「製造、運輸、販賣第三級毒品者，處
    5 年以上有期徒刑，得併科新臺幣5 百萬元以下罰金。」修
    正後毒品危害防制條例第4 條第3 項則規定為：「製造、運
    輸、販賣第三級毒品者，處5 年以上有期徒刑，得併科新臺
    幣7 百萬元以下罰金。」可知犯罪構成要件固然相同，惟法
    定刑併科罰金部分，已由5 百萬元提高為7 百萬元。經比較
    新舊法之結果，新法對被告而言並非較為有利，自應適用98
    年05月20日修正前毒品危害防制條例第4 條第1 項之規定對
    被告有利。
  (二)愷他命係毒品危害防制條例第2 條第2 項第3 款所稱之第三
    級毒品，不得販賣。又販賣毒品罪，係行為人明知其為毒品
    ，意圖營利，而將毒品購入或賣出，有一於此，其犯罪即屬
    完成，不必二者兼備，因此，所謂販賣毒品者，並不以販入
    之後，復行賣出為必要條件，只要以營利為目的，將毒品購
    入或賣出，有一於此，其犯罪就已完成，故不論販入或賣出
    行為，皆屬於販賣行為之一部分（最高法院88年度臺上字第
    2398號、90年度臺上字第1204號、91年度臺上字第1143號判
    決意旨參照）。且毒品危害防制條例所稱之運輸，係指單純
    運輸並無他項目的者而言，若以販賣目的而從事於搬運之行
    為，仍成立意圖販賣而持有（或販賣）之罪（最高法院24年
    上字第1673號判例、24年07月總會決議參照）。是核被告前
    揭所為，係犯毒品危害防制條例第4 條第3 項販賣第三級毒
    品罪。起訴書雖認被告所為，係犯運輸第三級毒品罪，惟起
    訴之基本社會事實同一，本院自應加以審理，並依法變更起
    訴法條。被告持有第三級毒品愷他命行為，依被告行為時之
    修正前毒品危害防制條例第11條及第11條之1 ，持有第三級
    毒品者，本不成立犯罪，附此敘明。
  (三)又刑法第59條之酌量減輕其刑，必於犯罪另有特殊之原因與
    環境等，在客觀上足以引起一般同情，認為即予宣告法定低
    度刑期猶嫌過重者，始有其適用（最高法院45年臺上字第11
    65號、51年臺上字第899 號判例參照）。查被告年僅20歲，
    當惜年輕好時光，卻不尋正當之營生管道，欲以販賣毒品營
    利，以其犯罪之情狀，雖非重大，然客觀上亦無顯可憫恕之
    處，是辯護人請求本院若認定有罪時，引用刑法第59條規定
    酌減被告之刑，尚非可採。
  (四)爰審酌被告前雖未有刑事前案紀錄，有臺灣高等法院被告前
    案紀錄表在卷可按，素行尚可，販入毒品之數量尚非重大，
    復無證據證明已售出。又被告於警偵訊時坦承犯行，可見其
    尚存誠實之本性，然正值青春年華，僅為一己之私利，無視
    於毒品之危害性及防制毒品危害之禁令，販入毒品欲出售，
    非僅戕害他人身心發展，有害國民健康，更可能引發各種犯
    罪，對國家社會治安之危害非淺，犯後於本院審理中復否認
    犯行，及其為高職畢業之教育程度，目前在KTV 工作，以及
    雙方當事人對於刑度之意見等一切情狀，量處有期徒刑5 年
    ，以資懲警。
三、沒收方面：
    被告持以聯絡販入毒品所使用之行動電話1 支（不含門號00
    00000000號SIM 卡1 張），申請後既均係被告所使用，業據
    被告供承在卷（見彰警第97號卷(二)第20頁），依常情推論自
    為被告所有，雖未扣案，但無證據證明業已滅失，爰依毒品
    危害防制條例第19條第1 項規定宣告沒收。
貳、不另為無罪諭知部分：
一、公訴意旨另以：
    乙○○明知愷他命係毒品危害防制條例所明定之第三級毒品
    ，依法不得運輸。竟於97年11月18日某時許，因丁○○持用
    門號0000000000號行動電話與丙○○、甲○○聯絡後（內容
    詳見附表編號2.），乙○○即受丁○○之託前往甲○○住處
    先以賒帳方式販入愷他命25公克，轉售予姓名年籍不詳之成
    年客人使用並取得新臺幣（下同）11,250元，扣除應給付甲○○之購毒款8,750 元後，獲利2,500 元，因認被告涉犯毒
    品危害防制條例第4 條第3 項之運輸第三級毒品罪嫌云云。
二、按犯罪事實應依證據認定之，無證據不得推定其犯罪事實；
    又檢察官就被告犯罪事實，應負舉證責任，並指出證明之方
    法；被告之自白，不得作為有罪判決之唯一證據；又不能證
    明被告犯罪者，應諭知無罪之判決，刑事訴訟法第154 條、
    第161 條第1 項、第156 條第2 項、第301 條第1 項分別定
    有明文。因此，檢察官對於起訴之犯罪事實，應負提出證據
    及說服之實質舉證責任。再者，犯罪事實之認定，應憑證據
    ，所謂證據，須適於為被告犯罪事實之證明者，始得採為斷
    罪資料，如未能發現相當證據，或證據不足以證明，自不能
    以推測或擬制之方法以為裁判基礎；又所謂認定犯罪事實所
    憑之證據，雖不以直接證據為限，間接證據亦包括在內，然
    而無論直接或間接證據，其為訴訟上之證明，須於通常一般
    人均不致有所懷疑，而得確信其為真實之程度，始得據之為
    有罪之認定，倘其證明尚未達到此一程度，而有合理懷疑存
    在時，即應為無罪之判決（最高法院40年臺上字第86號、53
    年臺上字第2750號、76年臺上字第4986號判例意旨參照）。
三、本件公訴人認被告涉有上開犯行，無非係以下列證據為其論
    據：
  (一)被告之供述（見彰警第97號卷(二)第19頁至第23頁；97偵字第
    6347號 (二)第219 頁至第220 頁）。
  (二)證人丁○○之證述（見彰警第97號卷(二)第01頁至第07頁；97
    偵字第6347號卷(二)第01頁至第07頁、第26頁至第27頁）。
  (三)證人甲○○之證述（見97偵字第6347號卷(一)第04頁至第17頁
    、第42頁）。
  (四)本院97年度聲監字第295 號通訊監察書（見98偵字第211 號
    卷第109 頁至第110 頁）。
  (五)門號0000000000號與0000000000號之通訊監察譯文（見97偵
    字第6347號卷(二)第22頁至第23頁）。
四、本院之判斷：
  (一)訊據被告於警、偵訊時固坦承於97年11月18日接獲丁○○電
    話後依其指示向甲○○拿取Ｋ他命1 包交與丁○○之事實（
    見97偵6347號卷(二)第209 頁、第219 頁反面），惟其於本院
    審理時改稱：係其向甲○○購買毒品自行施用等情，是其前
    後供述已有不一。況檢察官所指被告涉犯此部分運輸第三級
    毒品愷他命犯行，縱認被告於警、偵訊時之自白可採，依法
    亦須有補強證據存在，合先敘明。
  (二)丁○○於本院審理時以被告身分供稱：於97年11月18日以其
    持用之門號0000000000號之行動電話與丙○○持用甲○○所
    有之門號0000000000號行動電話通話，並在電話中表示有人
    欲購買愷他命，其乃向甲○○詢問有無愷他命，及嗣後由乙○○與甲○○聯絡之事實等情，但辯稱：當日係在電話中與
    甲○○聯絡乙○○要愷他命之事，隨即轉知乙○○與甲○○
    聯絡，並無轉售與年籍姓名不詳之成年客人之事實等語。而
    依卷證資料所示，實無從認定確有該名成年客人存在之事實
    ，是丁○○於本院審理時供稱係被告要買愷他命乙節，即非
    全然不足採信。
  (三)丁○○以其持用之門號0000000000號之行動電話（下稱Ａ）
    與丙○○持用甲○○所有之門號0000000000號行動電話（下
    稱Ｂ）之對話內容如下：「Ａ：我現在要叫他幫我拿30啊。
    」、「Ｂ：要30。」、「Ａ：小白啦。」、「Ｂ：誰要來拿
    。」、「Ａ：沒沒，25啦。說錯了，25。」、「Ｂ：誰要來
    拿。」、「Ａ：佳佳。」有上開電話之通訊監察書及通訊監
    察譯文在卷可憑（見98偵211 號卷第109 頁至第110 頁；97
    偵6347號卷(二)第22頁至第23頁）。佐以甲○○證稱：97 年
    11月18日他有拿25公克的愷他命與乙○○，不知道愷他命是
    誰要買的，反正他就是親手將愷他命交給乙○○，而錢也是
    向乙○○拿的。不曾有誰介紹過客人給他，再由他分利潤給
    介紹人的情形（見98訴188 號筆錄卷第296 頁至第303 頁）
    。綜上，足認丁○○確實於97年11月18日有請甲○○拿25公
    克愷他命交付與被告之事實，但除被告於警、偵訊之自白外
    ，尚無其他補強證據足認被告確實有將上開25公克愷他命交
    付與丁○○，及丁○○確實有將上開愷他命轉售予姓名年籍
    不詳之成年客人之事實。
  (四)本件起訴被告運輸愷他命之犯嫌，除被告於警、偵訊之自白
    外，並無其他補強證據足佐，是本院認為尚難僅以被告於警
    、偵訊時之自白，即認被告有運輸愷他命與丁○○，而由丁○○販賣與不詳年籍姓名之成年客人之事實。且綜合研判證
    人丁○○、甲○○之證詞，本院認為應以被告於本院所為之
    供述較為可採，故認定事實應係甲○○、丙○○與丁○○共
    同販賣愷他命與被告。
五、綜上所述，本院依檢察官所提出之證據方法為調查後，尚不
    能獲得有罪之確信，檢察官所指被告涉犯運輸第三級毒品之
    罪嫌，是否為真，仍有合理懷疑存在。檢察官既然不能證明
    起訴書所載被告此部分之犯行存在，揆諸前揭法條及判例意
    旨，原應為被告無罪之諭知，但公訴檢察官認此部分與前揭
    認定有罪之部分具有集合犯之實質上一罪關係（見98訴188
    號筆錄卷第411 頁），爰不另為無罪之諭知。
據上論斷，依刑事訴訟法第299 條第1 項前段、第300 條，98年
05月20日修正前毒品危害防制條例第4 條第3 項、第19條第1 項
，刑法第11條、第2 條第1 項前段。
本案經檢察官陳宏瑋到庭執行職務。
中    華    民    國    99    年    6     月    3     日
                  刑事第七庭    審判長法  官  許佩如
                                      法  官  楊欣怡
                                      法  官  王紹銘
以上正本證明與原本無異。
如不服本判決應於收受判決後10日內向本院提出上訴書狀，並應
敘述具體理由；其未敘述上訴理由者，應於上訴期間屆滿後20日
內向本院補提理由書（均須按他造當事人之人數附繕本）。「切
勿逕送上級法院」。
                                      書記官  徐基典
中    華    民    國    99    年    6     月    3     日
附錄論罪科刑法條：
【修正前毒品危害防制條例第4條第3項】
  製造、運輸、販賣第三級毒品者，處五年以上有期徒刑，得併
  科新臺幣五百萬元以下罰金。
附表（通訊監察譯文一覽表）：
   ┌─┬────┬───────────────┬────────┐
   │編│時  間  │通  訊  監  察  譯  文  內  容│ 備         考  │
   │號│        │                              │                │
   ├─┼────┼───────────────┼────────┤
   │1.│97年11月│A ：0000-000000（丁○○）     │(1)起訴書犯罪事實│
   │  │14日22時│B ：0000-000000（甲○○）     │  (七)1.被告乙○○│
   │  │27分33秒│                              │  運輸愷他命5 公│
   │  │        │B ：嗯。                      │  克至御花園汽車│
   │  │        │A ：有生意，我要5 個妞，你打給│  旅館。        │
   │  │        │    佳佳，我出6，你打給佳佳， │(2)通訊監察譯文：│
   │  │        │    你拿給佳佳。              │  彰化縣警察局第│
   │  │        │B ：嘿。                      │  97號卷(二)第26至│
   │  │        │A ：然後叫他收錢給你。        │  27頁。        │
   │  │        │B ：你在那裏。                │                │
   │  │        │A ：我現在人在醫院啦。        │                │
   │  │        │B ：那裏的醫院。              │                │
   │  │        │A ：西螺。                    │                │
   │  │        │B ：西螺的醫院。              │                │
   │  │        │A ：我媽住院啦。              │                │
   │  │        │B ：我拿給他，你晚上沒有沒要回│                │
   │  │        │    來。                      │                │
   │  │        │A ：我今天沒辦法回去，怎樣。  │                │
   │  │        │B ：好啦，我打給你。          │                │
   │  │        │A ：你打給佳佳。              │                │
   │  │        │B ：好，我知道怎麼做。        │                │
   │  │        │A ：好。                      │                │
   │  ├────┼───────────────┤                │
   │  │97年11月│A ：0000-000000（甲○○）     │                │
   │  │14日22時│B ：0000-000000（乙○○）     │                │
   │  │31分14秒│                              │                │
   │  │        │B ：喂。                      │                │
   │  │        │A ：你在那裏。                │                │
   │  │        │B ：我在街上。                │                │
   │  │        │A ：街上，那裏。              │                │
   │  │        │B ：我等一下要回去了。        │                │
   │  │        │A ：皮皮不是叫我拿給你。      │                │
   │  │        │B ：對啊，你現在在那裏。      │                │
   │  │        │A ：你知道在劉三檳榔在那裏嗎。│                │
   │  │        │B ：劉三，水綠橘的。          │                │
   │  │        │A ：對，多久。                │                │
   │  │        │B ：差不多5 分鐘吧。          │                │
   │  │        │A ：那麼久。                  │                │
   │  │        │B ：我們在街上算命。          │                │
   │  │        │A ：快一點啦。                │                │
   │  │        │B ：好。                      │                │
   │  ├────┼───────────────┤                │
   │  │97年11月│A ：0000-000000（乙○○）     │                │
   │  │14日22時│B ：0000-000000（甲○○）     │                │
   │  │34分48秒│                              │                │
   │  │        │B ：喂。                      │                │
   │  │        │A ：我到水綠橘（飲料店）了。  │                │
   │  │        │B ：好，我馬上到。            │                │
   │  │        │A ：好。                      │                │
   │  ├────┼───────────────┤                │
   │  │97年11月│A ：0000-000000（甲○○）     │                │
   │  │14日23時│B ：0000-000000（乙○○）     │                │
   │  │33分13秒│                              │                │
   │  │        │B ：喂。                      │                │
   │  │        │A ：你在幾號，我過去拿錢啊。  │                │
   │  │        │B ：226 （御花園汽車旅館）。  │                │
   │  │        │A ：我到了，你下來。          │                │
   │  │        │B ：好。                      │                │
   ├─┼────┼───────────────┼────────┤
   │2.│97年11月│A ：0000-000000（丁○○）     │(1)起訴書犯罪事實│
   │  │18日09時│B ：0000-000000（丙○○）     │  (七)2.被告乙○○│
   │  │27分55秒│                              │  運輸愷他命25公│
   │  │        │B ：喂。                      │  克予丁○○。  │
   │  │        │A ：你起來了嗎。              │(2)通訊監察譯文：│
   │  │        │B ：他在睡啦。                │  彰化縣警察局第│
   │  │        │A ：他在睡，你幫他接的喔。    │  97號卷(二)第28至│
   │  │        │B ：對啊。                    │  29頁。        │
   │  │        │A ：我現在要叫他幫我拿30啊。  │                │
   │  │        │B ：要30。                    │                │
   │  │        │A ：小白啦。                  │                │
   │  │        │B ：誰要來拿。                │                │
   │  │        │A ：沒沒，25啦。說錯了，25。  │                │
   │  │        │B ：誰要來拿。                │                │
   │  │        │A ：佳佳。                    │                │
   │  │        │B ：我叫他起來。              │                │
   │  │        │A ：對啊，你跟他講。          │                │
   │  │        │B ：好。                      │                │
   │  │        │                              │                │
   │  ├────┼───────────────┤                │
   │  │97年11月│A ：0000-000000（丁○○）     │                │
   │  │18日09時│B ：0000-000000（丙○○）     │                │
   │  │31分33秒│C ：0000-000000（甲○○）     │                │
   │  │        │                              │                │
   │  │        │B ：喂。                      │                │
   │  │        │A ：多少。                    │                │
   │  │        │B ：我那知道。                │                │
   │  │        │A ：你問他。                  │                │
   │  │        │B ：（蟾蜍，要多少）喂，我算一│                │
   │  │        │    下啦，11250 。            │                │
   │  │        │A ：25呢，11250 。            │                │
   │  │        │B ：對啊。4 百5。             │                │
   │  │        │A ：扣掉我賺的部份啦。        │                │
   │  │        │B ：這樣是多少。              │                │
   │  │        │A ：你跟他（蟾蜍）問一下他要讓│                │
   │  │        │    我踏（台語）多少。        │                │
   │  │        │B ：他說看你怎麼開啦。        │                │
   │  │        │A ：25啊。                    │                │
   │  │        │B ：什麼25。                  │                │
   │  │        │A ：2 仟5 啊。                │                │
   │  │        │（雙方交談）                  │                │
   │  │        │A ：看他是出我多少。          │                │
   │  │        │C ：4 百5 啊，是要多高，喔割踏│                │
   │  │        │    你的喔（台語）。          │                │
   │  │        │A ：啊。                      │                │
   │  │        │C ：再加你的上去嗎。          │                │
   │  │        │A ：不是啦。扣掉啦。          │                │
   │  │        │C ：8 仟7百5 。               │                │
   │  │        │A ：8750嗎。                  │                │
   │  │        │C ：對。                      │                │
   └─┴────┴───────────────┴────────┘

司法院資訊處製作；財團法人民間司法改革基金會備份。
